【裁判字號】    90,上易,1685
【裁判日期】    901116
【裁判案由】    毀損
【裁判全文】
臺灣高等法院高雄分院刑事判決    九十年度上易字第一六八五號
    上  訴  人  臺灣高雄地方法院檢察署檢察官
    被      告  乙○○
右上訴人因被告毀棄損壞案件，不服臺灣高雄地方法院九十年度易字第一九八五號，
中華民國九十年七月三十一日第一審判決（起訴案號：臺灣高雄地方法院檢察署八十
九年度偵字第一八七六二號）提起上訴，本院判決如左：
    主  文
原判決撤銷。
乙○○損壞他人之大門，足以生損害於他人，處拘役貳拾日，如易科罰金，以佰元
折算壹日。
    事  實
一、乙○○曾與鄰居甲○○○之夫蕭天賜有傷害恐嚇糾紛而遭法院判刑，因不滿蕭天
    賜另案訴請賠償新臺幣（下同）一百七十五萬元，竟於八十九年三月十五日十一
    時十五分許，酒後在高雄市○○街五巷三二號甲○○○住處前，以腳踢甲○○○
    所有之白色大門，致令門鎖凹陷不堪使用，足以生損害於甲○○○，經蕭女報警
    查獲。
二、案經甲○○○訴由高雄市政府警察局前鎮分局移送台灣高雄地方法院檢察署檢察
    官偵查起訴。
    理  由
一、訊據被告乙○○坦承因不滿傷害案遭告訴人之夫求償一百七十五萬元，而前往告
    訴人門前質問情事，雖否認有毀損犯行，辯稱伊僅有用腳踢告訴人住處最外面之
    紅色大門，裡面之白色大門則沒有踢，伊踢紅色大門下去只有腳印，沒有凹陷，
    告訴人白色大門損壞，係先前遭他人所為，告訴人先前曾前往警局派出所報案，
    該白色大門損壞，非伊所為云云。惟查：右揭事實，迭據告訴人甲○○○於警訊
    、偵查、原審及本院中指述甚詳，核與當日前往處理之警員周博軒於偵查及本院
    中證稱：「八十九年三月十五日我們巡邏至德昌街五巷三十二號... 乙○○在德
    昌街五巷卅二號，隔著路罵甲○○○，我便去叫甲○○○開門問詳情」「（你有
    無聽乙○○罵甲○○○全家死光光或踢大門？）罵什麼，我忘了，... 但門確有
    一凹處，我有叫她拍照至派出所提告訴。」（偵查卷第十六頁背面）；「我第一
    次接受報案有到現場去，被告乙○○在告訴人的樓下那裡亂叫的，告訴人有說被
    告有踢他們的門，我們處理完後，我們就回來，告訴人又到派出所說被告把他們
    的門踢壞了，派出所又派另外一組去現場處理。」等語（本院卷第二三頁），而
    告訴人家外面之紅色大門經常敞開未關閉，僅關閉其內白色大門，且二門相近一
    事，為告訴人於本院中陳明，並為被告所是認，參以被告自承不滿告訴人之夫，
    因傷害求償過高前往告訴人家質問，並踢告訴人家大門洩憤以觀，被告既已踢告
    訴人所有開啟之紅色大門，豈有腳下留情不踢近在咫尺之白色大門之理？又告訴
    人白色大門上之凹痕係新凹痕，紅色大門上亦有腳印痕，有相片五張附卷足按，
    被告於警方到場時仍有欲衝進門內之舉動，足徵告訴人指述情節與事實相符。雖
    被告辯以白色大門先前即已遭他人損壞，告訴人也曾向派出所報備說該道白色大
    門有被破壞云云，惟為告訴人所堅決否認，且證人即轄區派出所警員周博軒於本
    院中結證稱：「告訴人拿相片到草衙派出所報案只有一次，告訴人是我們叫他照
    相以後到派出所作筆錄。」等語（本院卷第二四頁），顯見被告所辯不足採信。
    另告訴人住處白色大門表面凹陷二處，門鎖經稍微施力才可打開乙節，業據原審
    親自前往現場勘驗屬實，並有勘驗筆錄乙份、現場照片五幀附卷足稽，而告訴人
    主張該門鎖已換新，原先遭被告毀壞該門無法啟等語，足認告訴人所有白色大門
    確有遭損壞之情已明。綜上，本件事證明確，被告右揭犯行應堪認定。
二、核被告所為係犯刑法第三百五十四條之毀損罪。原審疏未詳查，遽為被告無罪之
    諭知，尚有未合，公訴人上訴意旨，執此指摘原判決不當，為有理由，自應由本
    院將原判決予以撤銷改判。爰審酌被告犯罪的動機、目的、手段，犯罪所生之危
    害非重，犯後否認犯行，未與告訴人達成和解等一切情狀，量處如主文第二項所
    示之刑，並諭知易科罰金之折算標準。查刑法第四十一條，已於九十年一月十日
    修正公布，並於同月十二日施行，其第一項前段規定為「犯最重本刑為五年以下
    有期徒刑之罪，而受六月以下有期徒刑或拘役之宣告，因身體、教育、職業或家
    庭之關係或因其他正當事由，執行顯有困難者，得以一元以上三元以下折算一日
    ，易科罰金。」，本件被告犯罪後，上開規定已變更，所處之刑，依最高法院二
    十四年七月刑庭總會決議，易科罰金之事項，應依刑法第二條第一項前段之規定
    ，適用修正後之刑法第四十一條第一項之新法，附此說明。
三、被告經合法傳喚，無正當理由未到庭，爰不待其陳述，逕行判決。
據上論結，應依刑事訴訟法第三百六十九條第一項前段、第三百六十四條、第三百七
十一條、第二百九十九條第一項前段，刑法第二條第一項前段、第三百五十四條、第
四十一條第一項、罰金罰鍰提高標準條例第一條前段、第二條，判決如主文。
本案經檢察官郭振昌到庭執行職務。
中    華    民    國      九十      年      十一      月     十六   日
                              臺灣高等法院高雄分院刑事第七庭
                                  審判長法官  李春昌
                                        法官  黃憲文
                                        法官  莊飛宗
右正本證明與原本無異。
不得上訴。
                                      書記官  張明賢
中    華    民    國      九十      年      十一      月    二十    日
附錄：本判決論罪科刑法條全文
刑法第三百五十四條
毀棄、損壞前二條以外之他人之物或令致不堪用，足以生損害於公眾或他人者，處二
年以下有期徒刑、拘役或五百元以下罰金。
                                                                        Ｄ


司法院資訊處製作；財團法人民間司法改革基金會備份。
